最  高  行  政  法  院  裁  定
                                     100年度裁字第1773號
上  訴  人  西盟科技有限公司
代  表  人  張正瑤
訴訟代理人  許兆慶  律師
            任芳儀  律師
            李訓鋒
被 上訴 人  財政部臺北關稅局
代  表  人  曾瑞育
上列當事人間進口貨物核定稅則號別事件，上訴人對於中華民國
100年4月14日臺北高等行政法院99年度訴字第797號判決，提起
上訴，本院裁定如下：
    主  文
上訴駁回。
上訴審訴訟費用由上訴人負擔。
    理  由
一、按對於高等行政法院判決之上訴，非以其違背法令為理由，
    不得為之，行政訴訟法第242條定有明文。依同法第243條第
    1項規定，判決不適用法規或適用不當者，為違背法令；而
    判決有同條第2項所列各款情形之一者，為當然違背法令。
    是當事人對於高等行政法院判決上訴，如依行政訴訟法第24
    3條第1項規定，以高等行政法院判決有不適用法規或適用不
    當為理由時，其上訴狀或理由書應有具體之指摘，並揭示該
    法規之條項或其內容；若係成文法以外之法則，應揭示該法
    則之旨趣；倘為司法院解釋或本院之判例，則應揭示該判解
    之字號或其內容。如以行政訴訟法第243條第2項所列各款情
    形為理由時，其上訴狀或理由書，應揭示合於該條項各款之
    事實。上訴狀或理由書如未依此項方法表明，或其所表明者
    與上開法條規定不合時，即難認為已對高等行政法院判決之
    違背法令有具體之指摘，其上訴自難認為合法。
二、本件上訴人對於臺北高等行政法院判決上訴，主張：（一）
    依據93年6月修訂H.S.註解中文版第1356、1357頁對稅則第
    9013節之詮釋，第9013節之「雷射」應包括「雷射媒體」及
    「雷射基本元件」及「雷射輔助元件」。而系爭貨物「即本
    件報運進口『SPARE，LINE NARROWING MODULE（PACKAGE）
    LNM（LNP）』（中譯為『頻寬壓縮模組』或『線變窄模組』
    ，下稱『系爭貨物』」之功能雖在處理已產出之雷射光束，
    加以窄化，使其適用為半導體製程使用，然系爭貨物並非產
    生雷射光束之「雷射光源」、「雷射基本元件」、「雷射輔
    助件」或其零附件。原判決徒以系爭貨物之功能係在接收雷
    射發出的光束，將特定光束波長分佈窄化處理後，使之成為
    微影技術系統需要的特殊光源，再傳送至微影照像設備之掃
    描步進照像機或步進照像機使用，供半導體微影技術製程中
    之光蝕刻工程之用，使晶圓產生圖案等語，據以認定系爭貨
    物應歸於稅則號別第9013節所指「雷射」，亦未說明系爭貨
    物，屬於「雷射光源」、「雷射基本元件」、「雷射輔助件
    」或其零附件，顯有判決不備理由及理由矛盾之當然違法。
    又系爭貨物是否使用法布里－珀羅干涉儀，涉及系爭貨物是
    否可能屬於雷射基本元件，而得歸於稅則第9013節之認定基
    礎，原判決之上開理由，顯有違反證據法則，致事實認定未
    臻明確之適用法規錯誤。（二）針對系爭貨物是否屬於「具
    有明確專用功能之雷射」，或「可視為工作機器、醫學器具
    、控制器具、量測器具等之雷射」，上訴人業已提出證據調
    查之聲請，然原審法院針對上述合法證據調查之聲請並未為
    任何調查，且未附任何具體理由或客觀事證即以「系爭貨物
    既非屬前揭H.S.註解所列因具特別裝置之輔助設備後，具有
    明確專用功能之雷射，即非工作台、工作夾持器、用來進料
    和定位工作件或用來觀察及檢查操作程序之設備，亦非屬因
    加了系爭貨物即可視為工作機器、醫學器具、控制器具、量
    測器具之雷射，復與所列應予排除之雷射切削工具機等器具
    不符，自與前揭解釋不包括於9013節雷射之情形不符」，原
    判決確有未經合法調查及判決不備理由之違法。（三）另系
    爭貨物之性質究竟是否為「雷射」、「雷射基本元件」、「
    雷射輔助件」，以及是否為「明確專供半導體使用之工作台
    而有稅則第9013節但書之適用」為本案認定稅則號別之重要
    事實，其技術內容因涉及高度專業性，上訴人於原審聲請傳
    喚相關專家證人，以及前往相關廠商履勘。未料，原判決僅
    以「系爭貨物之功能與用途，依據卷附資料已足認定，上訴
    人聲請訊問證人陳維恕博士並前往相關廠商廠址履勘，均核
    無必要」，不為此部分之證據調查，顯有應調查證據未予調
    查及判決不備理由之當然違法。（四）系爭貨物係半導體製
    程微影照像系統專用且不可或缺之零件或附件，屬於專用於
    「掃描校準器」及「逐步重複校準器」等器具之零件或附件
    ，原判決未敘明理由，即以系爭貨物係安裝於準分子雷射光
    源設備，並非安裝於接觸印相機、近接式對準器、掃描式對
    準器、步進及重複式對準機之4項器具，自非稅則第9010.41
    至9010.49目所屬器具之零附件云云，顯有判決不備理由且
    與卷內既有客觀證據資料相矛盾之違法。（五）上訴人於原
    審法院所提出之歐盟及英國海關稅則號別認定之資料，並非
    僅為「相類」貨物認定稅則號別之資料，而海關稅則之認定
    具有國際一致性，與單純境內稅則得由我國主管機關自行核
    定、認定之情形顯然不同。然原判決以上訴人所提歐盟及英
    國海關就相類貨物認定稅則號別之資料，對於我國海關並無
    拘束之效力，況送核之貨品型態、組成比例，對稅則之核定
    均有影響，尚難一概而論云云，排斥此證據，又未說明不採
    之理由，有判決不備理由之當然違法。再者，上訴人所提出
    之歐盟及英國海關之稅則號別認定，係依據國際商品統一分
    類制度解釋準則（H.S.註解）所認定。反觀原判決支持被上
    訴人認定本件系爭貨物之稅則號別之認定美國海關分類案例
    NY 86069，係依據美國本身自有之Harmonized Tariff Sche
    dule of the United States (HTS)，此所謂HTS並非世界統
    一之分類制度。何以原判決捨棄歐盟及英國海關就「同一貨
    物」依據「國際商品統一分類制度註解」之認定，而援引美
    國海關就「不同貨物」依據美國海關依據HTS解釋所為之認
    定，均未見原判決加以說明，原判決顯有判決不備理由及判
    決不適用法則之違法。（六）另原判決徒以「依法行政乃被
    上訴人應恪遵之義務，在相關法律未修正前，被上訴人依法
    行政並無違誤」云云，逕行排斥上訴人所提出國際間海關稅
    則實務，就使用於半導體製程中微影照像技術之零附件均已
    改列稅則8486節，即修正前9010節，證明被上訴人就系爭貨
    物之認定顯有錯誤及瑕疵之證據，亦有判決不備理由之違誤
    等語。上訴人上述主張雖以該判決違背法令為由，惟核其上
    訴理由，係重述其在原審主張，執其個人主觀歧異之法律見
    解，就原審所為論斷或駁斥其主張之理由續予爭執，泛言原
    判決不適用法規或適用不當，或就原審已論斷者，泛言理由
    不備或矛盾；或係就原審取捨證據、認定事實之職權行使事
    項，任加指摘違誤，而未具體表明原判決究竟有如何合於不
    適用法規或適用不當、或有行政訴訟法第243條第2項所列各
    款之情形，尚難認為已對原判決之如何違背法令有具體之指
    摘。依首開規定及說明，應認其上訴為不合法。
三、據上論結，本件上訴為不合法。依行政訴訟法第249條第1項
    前段、第104條、民事訴訟法第95條、第78條，裁定如主文
    。
中    華    民    國    100   年    7     月    21    日
                    最高行政法院第四庭
                        審判長法官  吳  明  鴻
                              法官  林  茂  權
                              法官  侯  東  昇
                              法官  黃  秋  鴻
                              法官  陳  國  成

以  上  正  本  證  明  與  原  本  無  異
中    華    民    國    100   年    7     月    22    日
                              書記官  彭  秀  玲